【裁判字號】    98,審勞小上,9
【裁判日期】    980821
【裁判案由】    給付資遣費
【裁判全文】
臺灣高雄地方法院民事裁定           98年度審勞小上字第9號
上  訴  人  唐格國際企業有限公司
                        3樓
法定代理人  甲○○
被  上訴人  乙○○
上列當事人間給付資遣費事件，上訴人對於民國98年6 月24日本
院高雄簡易庭97年度雄勞小字第28號第一審判決提起上訴，本院
裁定如下：
    主    文
上訴駁回。
第二審訴訟費用新臺幣壹仟伍佰元由上訴人負擔。
    理    由
一、按對於小額程序第一審判決之上訴，非以其違背法令為理由
    ，不得為之；又上訴狀內應記載上訴理由，表明下列各款事
    項：1.原判決所違背之法令及其具體內容。2.依訴訟資料可
    認為原判決有違背法令之具體事實，民事訴訟法第436 條之
    24第2 項、第436 條之25分別定有明文。所謂判決違背法令
    ，乃指判決不適用法規或適用不當，為同法第468 條所明定
    ，此亦為小額事件之上訴程序所準用（民事訴訟法第436 條
    之32第2 項參照）。故對小額訴訟程序之第一審判決提起上
    訴時，其上訴狀或理由書應具體指摘原判決有何不適用法規
    或適用法規不當之情形，並揭示該法規之條項或其內容；若
    係成文法以外之法則，應揭示該法則之旨趣；倘為司法院解
    釋或最高法院之判例，則應揭示該判解之字號或其內容；如
    依民事訴訟法第469 條第1 款至第5 款所列情形為理由時，
    其上訴狀或理由書應揭示合於該條款之事實（最高法院71年
    台上字第314 號判例參照）。如其上訴狀未依此項方法表明
    理由，其上訴即不合法，應駁回其上訴，同法第436 條之32
    第2 項準用第444 條第1 項前段亦有明文。
二、上訴意旨略以：被上訴人未將輪值表送回上訴人，上訴人無
    從得知被上訴人違反勞動契約長達2 年，上訴人於民國97年
    6 月間發現被上訴人違反勞動契約，因此要求被上訴人依勞
    動契約輪值早晚班，並無資遣之意思，經與被上訴人協調，
    被上訴人無法依勞動契約輪值早晚班，惟97年7 、8 月間為
    暑假期間，可依勞動契約輪值早晚班，因此上班至97年8 月
    底，係被上訴人違反勞動契約在先而主動請辭，爰依法提起
    本件上訴。並聲明：(一)原判決廢棄。(二)被上訴人在第一審之
    訴駁回。
三、經查，上訴人所爭執被上訴人可否請領資遣費等情，業經原
    審依證人即上訴人營業部經理許志鴻證詞、被上訴人輪值表
    等情，認定被上訴人並未主動請辭，且被上訴人無法輪值早
    晚班情節非屬重大，而認上訴人應給付被上訴人資遣費，經
    核尚無違法或不當之情形。上訴人之上訴理由乃係就原審證
    據取捨及認定事實之事項而為指摘，並未具體指明原審判決
    有如何不適用法規或適用法規不當，或有民事訴訟法第46 9
    條第1 款至第5 款所稱當然違背法令之情事，及符合該條款
    要件之具體事實，自難認其已合法表明上訴理由，依首揭說
3    明，應認其上訴為不合法。
四、復按於小額訴訟之上訴程序，法院為訴訟費用之裁判時，應
    確定其費用額，民事訴訟法第436 條之19第1 項、第436 條
    之32第1 項定有明文。本件第二審裁判費用為1,500 元，應
    由上訴人負擔，爰併為裁定如主文第2 項所示。
五、結論：本件上訴為不合法，依民事訴訟法第436 之32第1 項
    、第2 項、第436 條之19第1 項、第444 條第1 項前段、第
    95條、第78條，裁定如主文。
中    華    民    國    98    年    8     月    21    日
                        勞工法庭
                              審判長法  官  陳嘉惠
                                    法  官  黃悅璇
                                    法  官  秦慧君
正本係照原本作成。
本裁定不得抗告。
中    華    民    國    98    年    8     月    21    日
                                     書記官  蔡佩珊


司法院資訊處製作；財團法人民間司法改革基金會備份。
